zh-TW: 避震系統: 彈性緩衝; 液壓緩衝; 無; 避震器連接器; 彈簧; 其他
hu: Rezgéscsillapító rendszer: Rugalmas ütköző; Hidraulikus ütköző; Nincs; Lengéscsillapító-csatlakozó; Rugó; Egyéb
da: Støddæmpningssystem: Elastisk stødpude; Hydraulisk stødpude; Ingen; Støddæmperforbindelse; Fjeder; Andet
ru: Система амортизации: Эластичный буфер; Гидравлический буфер; Нет; Коннектор амортизатора; Пружина; Другое
pt-BR: Absorção de choque sistema: Amortecedor elástico; Amortecedor hidráulico; Nenhum; Conector do amortecedor; Mola; Outro
nl: Schokabsorptiesysteem: Elastische buffer; Hydraulische buffer; Geen; Schokdemper-connector; Veer; Overig
it: Sistema di assorbimento degli urti: Tampone elastico; Ammortizzatore idraulico; Nessuno; Connettore ammortizzatore; Molla; Altro
zh-CN: 减震系统: 弹性缓冲器; 液压缓冲器; 无; 减震器连接器; 弹簧; 其他
hr-HR: Sustav za apsorpciju udara: Elastični odbojnik; Hidraulični odbojnik; Nema; Konektor amortizera; Opruga; Drugo
fr: Système d’amortissement: Tampon élastique; Tampon hydraulique; Aucun; Connecteur d’amortisseur; Ressort; Autre
sv: Stötdämpningssystem: Elastisk buffert; Hydraulisk buffert; Ingen; Stötdämparkontakt; Fjäder; Annat
th: ระบบดูดซับแรงกระแทก: บัฟเฟอร์ยืดหยุ่น; บัฟเฟอร์ไฮดรอลิก; ไม่มี; ตัวเชื่อมโช้คอัพ; สปริง; อื่นๆ
pl: Układ amortyzacji: Bufor elastyczny; Bufor hydrauliczny; Brak; Łącznik amortyzatora; Sprężyna; Inne
en: Shock absorption system: Elastic buffer; Hydraulic buffer; None; Shock absorber connector; Spring; Other
sl-SI: Sistem za blaženje udarcev: Elastični blažilnik; Hidravlični blažilnik; Brez; Konektor blažilnika; Vzmet; Drugo
de: Stoßdämpfungssystem: Elastischer Puffer; Hydraulischer Puffer; Keine; Stoßdämpferanschluss; Feder; Sonstige
nb: Støtdempingssystem: Elastisk buffer; Hydraulisk buffer; Ingen; Støtdemperkobling; Fjær; Annet
fi: Iskunvaimennusjärjestelmä: Joustava vaimennin; Hydraulinen vaimennin; Ei mitään; Iskunvaimentimen liitin; Jousi; Muu
lt-LT: Smūgių slopinimo sistema: Elastinis buferis; Hidraulinis buferis; Nėra; Amortizatoriaus jungtis; Spyruoklė; Kita
vi: Hệ thống giảm xóc: Đệm đàn hồi; Đệm thủy lực; Không có; Đầu nối bộ giảm xóc; Lò xo; Khác
ja: 衝撃吸収システム: 弾性バッファー; 油圧式バッファー; なし; ショックアブソーバーコネクター; スプリング; その他
ko: 충격 흡수 체계: 탄성 버퍼; 유압식 버퍼; 없음; 쇼크 업소버 커넥터; 스프링; 기타
es: Sistema de amortiguación: Amortiguador elástico; Amortiguador hidráulico; Ninguno; Conector de amortiguador; Resorte; Otro
tr: Darbe emme sistemi: Elastik tampon; Hidrolik tampon; Yok; Amortisör bağlantısı; Yay; Diğer
cs: Systém tlumení nárazů: Elastický tlumič; Hydraulický tlumič; Žádný; Konektor tlumiče nárazů; Pružina; Jiné
pt-PT: Sistema de amortecimento: Amortecedor elástico; Amortecedor hidráulico; Nenhum; Conector do amortecedor; Mola; Outro
ro-RO: Sistemul de absorbție a șocurilor: Tampon elastic; Tampon hidraulic; Fără; Conector amortizor; Arc; Altele
el: Σύστημα απορρόφησης κραδασμών: Ελαστικός αποσβεστήρας; Υδραυλικός αποσβεστήρας; Κανένα; Σύνδεσμος αμορτισέρ; Ελατήριο; Άλλο
bg-BG: Система за абсорбиране на удари: Еластичен буфер; Хидравличен буфер; Без; Конектор на амортисьора; Пружина; Друго
sk-SK: Systém tlmenia nárazov: Elastický doraz; Hydraulický doraz; Žiadny; Konektor tlmiča; Pružina; Iné